【裁判字號】    95,交抗,278
【裁判日期】    950502
【裁判案由】    違反道路交通管理處罰條例
【裁判全文】
臺灣高等法院交通法庭裁定             95年度交抗字第278號
抗  告  人
即受處分人  甲○○
上列抗告人因違反道路交通管理處罰條例案件，不服臺灣板橋地
方法院，中華民國95年2 月24日所為裁定（94年度交聲字第2155
號），提起抗告，本院裁定如下：
    主  文
抗告駁回。
    理  由
一、本件抗告意旨略以：伊於94年07月29日晚間10時10分左右，
    駕駛車號9M-243號計程車，由松江路外側車道剛過民權東路
    口行天宮前面，適前有一輛自小客車停車下客，伊也停下來
    剛好手機來電接聽（不是行駛中接聽電話），前車開走，伊
    就放下手機，往前靠邊停好，繼續講完電話，俟伊開車要走
    時，即遭警攔下摯單舉發，伊看紅單內容與事實不符，就拒
    絕簽名，須拿出相當之證明或照片，伊始能接受云云。
二、按「汽車駕駛人於行駛道路時，使用手持式行動電話進行撥
    接或通話者，處新臺幣三千元罰鍰」，道路交通管理處罰條
    例第31條之1第1項定有明文。次按「對於違反道路交通管理
    處罰條例之行為，當場舉發者，應填記駕駛人或行為人姓名
    、性別、出生年月日、地址、身分證統一號碼及車主姓名、
    地址、車牌號碼、車輛種類。被查獲之駕駛人或行為人為受
    處分人時，應將該通知單填記後交付該行為人簽名或蓋章收
    受之；拒絕簽章者，並記明其事由，視為已收受」，違反道
    路交通管理事件統一裁罰基準及處理細則第11條第1項第1款
    亦有明文。
三、經查：
  (一)抗告人於案發當時駕駛車號9M-243號營業小客車，沿臺北市
    ○○路南往北方向行駛，穿越民權東路至行天宮前，因於行
    駛道路時，使用手持式行動電話進行接聽，經警攔停並當場
    掣單舉發，抗告人不服拒絕在舉發通知單上簽名，員警乃告
    知其違規事由及應於15日內至監理所繳納罰鍰後，將罰單通
    知聯交付異議人，並在舉發通知單上記明「拒簽」各節，業
    據證人即本件舉發員警吳家錦於原審結證明確，並有卷附舉
    發通知單移送聯影本可佐。
  (二)雖抗告人辯稱：係前方自小客車停車下客，其車亦因而停下
    之際，適手機來電接聽，前車開走後，其即放下手機，往前
    靠邊停妥後，始繼續講完電話，並非於車輛行進中接聽行動
    電話云云。惟證人即本件舉發員警吳家錦已於原審明確結證
    稱：「我當時站在靠近行天宮民權東路東北角，亦即異議人
    車子正前方，異議人駕駛車輛行駛在松江路南往北方向，其
    行向為綠燈，我看到異議人一邊行駛，一邊講手持式行動電
    話，我便指示他將車子停靠路邊，車停下後，他還是繼續在
    講，我告訴他開車不能講手持式行動電話，他說是臨時有急
    事，後來我就依法開單」等語在卷。衡以員警吳家錦與抗告
    人間素不相識，亦無仇隙，應無甘冒自身觸犯偽證罪之風險
    而設詞誣攀抗告人之理，且以證人所陳當時位置，係位於抗
    告人車輛正前方相距不遠處，亦無觀察誤判之可能。
  (三)又交通警員摯單舉發違反道路交通管理處罰條例所列之違規
    事實，本質上為行政處分，係公務員基於職務上權力，依法
    就特定之具體事件所為具有公法上效果之單方行政行為，基
    於公務員為公法上行為具有公信力之原則，該行政處分當可
    被推定為真正，且依道路交通管理處罰條例之相關條文，亦
    無當場舉發時應拍攝照片之規定，本件既無任何證據足資證
    明警員吳家錦有捏造事實違法取締之情事，則執勤警員本其
    維護交通秩序、安全職責所為之舉發，自堪推定為真實，抗
    告人辯稱非於駕車中接聽行動電話，並請求提出照片或證明
    云云，顯不足取。
  (四)原裁定認定受處分人甲○○確有於前揭時、地，於行駛道路
    時，使用手持式行動電話進行接聽之違規行為明確，原處分
    機關依前揭道路交通管理處罰條例之規定，裁處受處分人三
    千元罰鍰，並無違誤，從而駁回其異議，經核並無不合，抗
    告人仍執陳詞指摘原審裁定不當，並要求提出照片或證明，
    為無理由，應予駁回。
四、據上論結，應依道路交通案件處理辦法第26條，刑事訴訟法
    第412條，裁定如主文。
中    華    民    國    95    年    5     月    2     日
                  交通法庭審判長法  官  溫耀源
                                法  官  周政達
                                法  官  邱同印
以上正本證明與原本無異。
不得再抗告。
                                書記官  莊昭樹
中    華    民    國    95    年    5     月    2     日


司法院資訊處製作；財團法人民間司法改革基金會備份。
